【裁判字號】    92,易,183
【裁判日期】    920307
【裁判案由】    竊盜
【裁判全文】
臺灣士林地方法院刑事判決                          九十二年度易字第一八三號
    公  訴  人  臺灣士林地方法院檢察署檢察官
    被      告  丙○○  男  三.
右列被告因竊盜案件，經檢察官提起公訴（九十二年度偵字第二０八四號），本院判
決如左：
    主  文
丙○○連續竊盜，累犯，處有期徒刑捌月。
    事  實
一、丙○○於民國九十年間，因犯竊盜罪，經臺灣臺北地方法院以九十年度簡上字第
    四三五號判處有期徒刑四月確定，刑期起算日期為九十一年五月九日，指揮書執
    畢日期為九十一年九月八日；又於九十一年間，再犯竊盜罪，經臺灣臺北地方法
    院以九十一年度易字第七一０號判決應執行有期徒刑五月確定，刑期起算日期為
    九十一年九月九日，指揮書執畢日期為九十二年二月八日；嗣上開二案件經更定
    其刑為有期徒刑八月確定，換發指揮書結果，刑期起算日期為九十一年五月九日
    ，於九十二年一月八日執行完畢（構成累犯）。其於九十一年間，另因犯竊盜罪
    ，經臺灣臺北地方法院以九十一年度易字第一二三七號判處有期徒刑一年，現上
    訴由臺灣高等法院以九十二年度上易字第六號案件審理中。
二、丙○○有前述犯罪科刑執行紀錄，甫於九十二年一月九日服刑期滿出獄，猶不知
    悔改，竟基於意圖為自己不法之所有之概括犯意，先於九十二年二月二十五日凌
    晨二時三十分許，在臺北市○○區○○路與大南路口處，撿拾路上之石塊，砸破
    乙○○所有車牌號碼ＤＬ—三四七二號自用小客車之左後門車窗玻璃（起訴書誤
    載為右後門，應予更正，所涉毀損部分未據告訴亦未據起訴），開啟車門入內竊
    取乙○○所有置於車內之ＳＯＮＹ牌汽車音響一台（價值約新臺幣〔下同〕七千
    元）及國道高速公路回數票五張（面額四十元者四張、三十八元者一張，共計一
    百九十八元），得手後，留在身旁伺機變賣花用。連續於同日凌晨二時五十分許
    ，在臺北市○○區○○路十號前，復以相同手法砸破登記普羅汽車股份有限公司
    所有、實際由甲○○使用之車牌號碼ＨＣ—六六０八號自用小客車之左側前後門
    車窗及右後門車窗玻璃（所涉毀損部分未據告訴亦未據起訴），進入車內竊取甲
    ○○所有之ＣＡＲＤＩＯ牌汽車音響一台（價值約四千元），得手後正欲離去時
    ，為路人梅志祥發覺報警並尾隨跟蹤，旋於同日凌晨三時許，在臺北市大同區○
    ○○路○段一九四號前為警查獲，並起出竊得之汽車音響二台、國道高速公路回
    數票五張等財物。
三、案經臺北市政府警察局大同分局報請臺灣士林地方法院檢察署檢察官偵查起訴。
    理  由
一、右揭連續砸破他人之汽車車窗破璃入內行竊財物之事實，業據被告丙○○於偵、
    審中坦承不諱，核與被害人乙○○、甲○○陳述之失竊情節相符，並經證人即目
    擊第二件竊案之梅志祥證述綦詳，復有被害人出具之贓物認領保管單二紙及車牌
    號碼ＤＬ—三四七二號、ＨＣ—六六０八號自用小客車之車籍資料及遭人砸破車
    窗玻璃後之汽車照片附卷可稽，足證被告自白與事實相符。本件事證明確，被告
    犯行洵堪認定，應依法論科。
二、按刑法第三百二十一條第一項第三款之攜帶兇器竊盜罪，係以行為人攜帶兇器竊
    盜為其加重條件，其重點在於其具有行兇之可能，而此所謂兇器，其種類並無限
    制，凡客觀上足對人之生命、身體、安全構成威脅，具有危險性之兇器，如起子
    、扳手、鉗子、剪刀、鋼鋸等物均屬之；查被告係以路旁石頭，敲壞他人汽車玻
    璃，而為前開竊盜犯行，因石頭於客觀上尚不足認對人之生命、身體、安全構成
    威脅，且於路旁撿拾甚易，應非屬兇器，故核被告所為，均係犯刑法第三百二十
    條第一項之竊盜罪。被告先後二次竊盜犯行，時間緊接，觸犯構成要件相同之罪
    名，顯係基於概括犯意反覆為之，為連續犯，應依刑法第五十六條之規定以一罪
    論，並加重其刑。查被告有事實欄所載之犯罪科刑執行紀錄，此有臺灣高等法院
    被告全國前案紀錄表在卷可佐，其受有期徒刑之執行完畢後，五年以內再犯本件
    有期徒刑以上之罪，係屬累犯，應依刑法第四十七條之規定遞加重其刑。爰審酌
    被告之品行及生活狀況、犯罪之動機及目的、年輕力壯卻不思努力進取奮發向上
    、以砸破車窗玻璃為犯罪之手段、各次竊得財物之價值及犯罪後承認犯行，態度
    良好等一切情狀，量處如主文所示之刑。末按竊盜犯贓物犯保安處分條例第二條
    第四項規定，應執行之刑未達一年以上者，不適用本條例，本院科刑時已審酌被
    告右開各項情狀，認就本案犯行判處有期徒刑八月即屬適當而可達到懲儆目的，
    自不適用竊盜犯贓物犯保安處分條例相關規定，是公訴人請依該條例併予諭知應
    於刑之執行前令入勞動場所強制工作，即屬無據，附此敘明。
據上論斷，應依刑事訴訟法第二百九十九條第一項前段，刑法第五十六條、第三百二
十條第一項、第四十七條，罰金罰鍰提高標準條例第一條前段，判決如主文。
本案經檢察官吳怡明到庭執行職務。
中      華      民      國    九十二    年      三      月      七      日
                                    臺灣士林地方法院刑事第四庭
                                        法  官  黃  潔  茹
右正本證明與原本無異。
如不服本判決，應於判決送達後十日內，向本院提出上訴狀。
                                        書記官  柳  瑞  宗
中      華      民      國    九十二    年      三      月     十三     日
附錄本案論罪科刑法條：
刑法第三百二十條第一項：
  意圖為自己或第三人不法之所有，而竊取他人之動產者，為竊盜罪，處五年以下有
  期徒刑、拘役或五百元以下罰金。


司法院資訊處製作；財團法人民間司法改革基金會備份。
